【裁判字號】    97,交聲,2746
【裁判日期】    980122
【裁判案由】    違反道路交通管理處罰條例聲明異議
【裁判全文】
臺灣臺北地方法院交通事件裁定        97年度交聲字第2746號
原處分機關  臺北市交通事件裁決所
代  表  人  林文淵
異  議  人
即受處分人  樂業生化科技有限公司
代  表  人  張樂心
上列異議人即受處分人因違反道路交通管理處罰條例案件，對於
臺北市交通事件裁決所於中華民國97年10月8 日北市裁申字第裁
22-A00000000號所為之裁決處分（原舉發案號：臺北市政府警察
局97年9月3日北市警交大字第A00000000 號），聲明異議，本院
裁定如下：
    主  文
異議駁回。
    理  由
一、原處分意旨略以：異議人即受處分人樂業生化科技有限公司
    所有車牌號碼8330-MP號自小客車，於民國97年8月19日晚間
    9 時48分許，行經臺北市萬華區○○○道、雙園街口設有行
    車管制號誌之交岔路口時，未依行車管制號誌紅燈煞停，逕
    自違規闖紅燈直行，經設置於該路口之微電腦感應線圈型自
    動採證多功能相機當場以拍照之方式採證，嗣由原舉發機關
    臺北市政府警察局萬華分局逕行開單舉發，嗣再移送原處分
    機，依道路交通管理處罰條例第53條第1 項規定，裁處罰鍰
    新臺幣（下同）2,700元等語。
二、異議意旨則略以：異議人所有上開車號車輛於上開時、地，
    行經設置感應線圈之交岔路口，遭設置該處之微電腦感應線
    圈多功能相機拍攝闖紅燈之相片，然上開車輛係於華翠大橋
    往萬華方向之燈光號誌顯示為黃燈時經過上開交岔路口，亦
    即在該車輛前輪壓過感應線圈時，上開方向之燈光號誌仍顯
    示為黃燈，而在上開車輛後輪壓過感應線圈前，上開燈光號
    誌已瞬間轉換為紅燈，以致該車輛後輪壓過感應線圈而啟動
    上開相機並拍攝第1幀闖紅燈照片；又依第2幀採證照片觀之
    ，上開車輛之時速為40公里，且車上載有幼兒，顯見並無紅
    燈加速或闖越紅燈之可能，況駕駛人所見確為黃燈，則舉發
    機關之舉發顯然有誤，為此狀請撤銷原處分等語。
三、按汽車駕駛人行經有燈光號誌管制之交岔路口闖紅燈者，處
    1,800元以上5,400元以下罰鍰，道路交通管理處罰條例第53
    條第1項定有明文。
四、經查：
  (一)異議人所有上開車輛有於上開時、地行經設有行車管制號誌
    之交岔路口，未依行車管制號誌紅燈煞停，逕自違規闖紅燈
    直行之違規行為乙節，有違規照片2幀（見本院卷第6頁）附
    卷可稽，堪信為真實。
  (二)異議人固否認有何闖越紅燈之違規行為，並辯稱係在燈光號
    誌顯示為黃燈時穿越上開路口云云，然觀諸上開第2 幀違規
    照片中，於紅燈亮起2.6 秒後，異議人所有之上開車輛仍以
    40公里之時速前進，而汽車以每小時40公里時速行進者，其
    每秒之平均行車距離約為11.11公尺【40×1,000（公尺）/6
    0（分）/60（秒）＝11.11】，而汽車車身車長不超過5公尺
    ，再參酌卷附之違規照片，異議人於該路口紅燈起 1.6秒時
    後輪甫經過停止線，而尚未通過人行穿越道，則以當時異議
    人1秒可前進11.11公尺觀察，異議人應係紅燈亮起後始超越
    停止線甚明，是異議人辯稱其闖黃燈，而未闖越紅燈云云，
    不足採信。是原處分機關據以認定異議人闖紅燈，並裁處罰
    鍰 2,700元，係在法定罰鍰金額內，且無違誤之處，異議人
    以上開理由請求本院撤銷原處分，尚難憑採。從而，本件異
    議為無理由，應予駁回。
四、據上論斷，應依道路交通案件處理辦法第19條，裁定如主文
    。
中    華    民    國    98    年    1     月    22    日
                    交通法庭    法  官  陳君鳳
以上正本證明與原本無異。
如不服本裁定，應於送達後5日內向本院提出抗告狀。
                                書記官  楊湘雯
中    華    民    國    98    年    1     月    23    日


司法院資訊處製作；財團法人民間司法改革基金會備份。
